臺灣高等法院高雄分院刑事裁定　　　　　　　　　　九十一年度毒抗字第二一六號
　　抗　告　人
　　即　被　告　甲○○
右列抗告人因聲請觀察勒戒案件，不服臺灣高雄地方法院中華民國九十一年八月二十
九日裁定（九十一年度毒聲字第五四二一號），提起抗告，本院裁定如左：
    主  文
抗告駁回。
    理  由
一、本件抗告意旨略以：抗告人固不否認於民國九十一年五月十八日凌晨四時四十分
    許與友人前往高雄市新興區○○○路四七號地下一樓「玖壹壹ＰＵＢ」聚會，惟
    當時僅入店內十分鐘即突遭警方臨檢，抗告人未在該店內消費，亦未施用第二級
    毒品ＭＤＭＡ之情事，抗告人前於九十一年五月十一日因右側子宮外孕至醫院進
    行右側輸卵管切除手術，其手術過程有施用麻醉程序，嗣抗告人又因前開手術而
    罹患憂鬱症，亦須按時服用藥物治療，是否因治療及服用上開藥物而影響尿液檢
    驗報告，原審並未詳查，逕依該檢驗報告認抗告人有施用第二級毒品，裁定抗告
    人應送勒戒處所觀察、勒戒，顯非適法，請求將原裁定撤銷發回續行調查云云。
二、按犯毒品危害防制條例第十條（即施用第一、二級毒品）之罪者，檢察官應先將
    被告送勒戒處所觀察、勒戒，其期間不得逾一月，毒品危害防制條例第二十條第
    一項定有明文。
三、經查：本件抗告人即被告於九十一年五月十八日凌晨四時四十分許向前回溯二十
    四小時內之某時許，在高雄縣市某不詳處所內施用第二級毒品「ＭＤＭＡ」，為
    警於同年月十八日凌晨四時四十分許，在高雄市新興區○○○路四七號地下一樓
    「玖壹壹ＰＵＢ」內查獲，經警採取其尿液檢驗結果，呈毒品「ＭＤＭＡ」陽性
    反應，有高雄市立凱旋醫院所出具之煙毒尿液檢驗成績書一紙附卷可稽，抗告人
    有違反毒品危害防制條例第十條第二項之施用第二級毒品罪，事證自甚明確。抗
    告人固迭為辯稱：未曾施用任何毒品云云。惟按尿液檢驗結果之正確性受到諸多
    因素之影響，如檢體簽收、處理、分析、文件處理及各檢體驗單位所訂定之
    CUTOFFVALUE（或閾值）不同等，均會影響到最後結果之判讀，目前尿液中煙毒
    之檢驗方法分述如下：一般實驗室接到尿液煙毒檢驗申請時，第一步驟為利用免
    疫分析法做初步篩檢，如篩檢濃度小於CUTOFFVALUE即判讀為陰性反應；如篩檢
    濃度大於CUTOFFVALUE，則必須進一步做確認試驗，確認試驗方法之原理須異於
    篩檢方法之原理，確認試驗方法目前國內常用的方法計有TOXI-LAB（毒物層析法
    ）、GC（氣體色層分析法）、GC/MS（氣體層析質譜儀分析法），依各實驗單位
    設備不同，選用方法而有不同，其精密度依次為GC/MS優於GC優於TOXI-LAB；此
    有高雄醫學大學附設中和紀念醫院八十三年六月十四日函覆台灣高雄地方法院八
    十三年五月九日高仁刑公股字第九六八０號函可資參酌。本件抗告人被查獲後採
    集之尿液，經警送高雄市立凱旋醫院以免疫學分析法（TOXI-LAB）及氣相層析質
    譜儀（GC/MS）分析法交互檢驗，檢出被告尿液確含有「ＭＤＭＡ」陽性反應，
    有上開尿液檢驗成績書一紙及高雄市政府警察局刑警大隊偵一隊一分隊偵辦違反
    毒品案嫌疑人尿液採證代碼對照表各一份附卷可憑（報告檢驗號碼高市凱醫檢字
    第○○五○四號）。故依前開說明，本件在排除偽陽性反應產生可能之情形下，
    應足認抗告人確曾於九十一年五月十八日凌晨四時四十分許向前回溯二十四小時
    內之某時許，施用第二級毒品「ＭＤＭＡ」一次。抗告人空言否認施用毒品云云
    ，自不足採信，其施用第二級毒品之犯行洵堪認定。本件事證已明，抗告人辯稱
    曾因進行右側輸卵管切除手術，有施用麻醉程序，及嗣罹患憂鬱症而服用藥物，
    可能影響檢驗報告等語，請求重新調查，因上開檢驗方法係採免疫學分析法（
    TOXI-LAB）及氣相層析質譜儀（GC/MS）分析法交互檢驗，已排除偽陽性反應產
    生之可能，有如前述，自無再重新調查之必要。原審因而依毒品危害防制條例第
    二十條第一項及觀察勒戒處分執行條例第三條第一項規定，裁定將抗告人送勒戒
    處所觀察、勒戒，於法並無不合，本件抗告，並無理由，應予駁回。
四、據上論結，應依刑事訴訟法第四百十二條，裁定如主文。
中    華    民    國      九十一      年      九      月     二十七    日
                              臺灣高等法院高雄分院刑事第八庭
                                  審判長法官  郭雅美
                                        法官  張盛喜
                                        法官  裕斗
右正本證明與原本無異。
不得再抗告。
                                  法院書記官  吳福連
中    華    民    國      九十一      年      九      月     三十   日
